【裁判字號】    89,易,2731
【裁判日期】    890921
【裁判案由】    毒品危害防制條例
【裁判全文】
台灣台中地方法院刑事判決                        八十九年度易字第二七三一號
    公  訴  人  台灣台中地方法院檢察署檢察官
    被      告  甲○○
右列被告因違反毒品危害防制條例案件，經檢察官提起公訴（八十九年度毒偵字第三
二九號），本院判決如左：
    主  文
甲○○施用第二級毒品，處有期徒刑肆月，如易科罰金，以參佰元折算壹日。
    事  實
一、甲○○前因施用毒品案件，經本院以八十七年度毒聲字第二七四五號裁定令入戒
    治處所施以強制戒治一年，嗣因戒治期間之成績經評定合格，經本院裁定停止戒
    治，所餘戒治期間付保護管束，並於八十八年十月十六日保護管束期滿，由台灣
    台中地方法院檢察署檢察官於八十八年十一月二十四日，以八十八年度戒毒偵字
    第八一號為不起訴處分確定。詎甲○○復於於五年內之八十九年一月十三日十八
    時或前三日內某時，在不詳地點，以不詳方法施用第二級毒品安非他命一次，為
    警於八十九年一月十三日十八時許，在台中市○區○村路○段一○二巷二二弄四
    號住處查獲，經採集尿液檢驗結果呈甲基安非他命陽性反應。
二、案經台中市警察局第一分局報請台灣台中地方法院檢察署檢察官偵查起訴。
    理  由
一、訊據被告甲○○固坦承有於保護管束期滿後五年內之八十九年一月十三日，因為
    警查獲可供施用安非他命使用之吸食器一組而接受警方採尿等情不諱，惟矢口否
    認有何施用安非他命之犯行，辯稱伊有吃感冒藥云云。惟查將前述採集自自被告
    甲○○之尿液送驗結果呈甲基安非他命陽性反應，有台中市衛生局煙毒尿液檢驗
    成績書一紙在卷可稽，是被告有於該採尿日或其前七十二小時內某時點施用第二
    級毒品安非他命甚明。又被告前因施用毒品案件，已強制戒治交付並經保護管束
    期滿，由台灣台中地方法院檢察署檢察官於八十八年十一月二十四日以八十八年
    度戒毒偵字第八一號不起訴處分確定，有該不起訴處分書在卷足憑，是被告顯係
    於保護管束期滿後五年內再犯毒品危害防制條例第十條之罪。本件事證明確，被
    告犯行洵堪認定。
二、核被告甲○○所為，係犯毒品危害防制條例第十條第二項之施用第二級毒品罪，
    被告於施用前持有第二級毒品之低度行為，應為施用之高度行為所吸收，不另論
    罪。爰審酌被告犯罪之動機、目的、手段、犯罪所生之損害、保護管束期滿後再
    犯及否認犯行之犯罪後態度等一切情狀，量處如主文所示之刑，並諭知易科罰金
    之折算標準，以示懲儆。至扣案之吸食器一組，並無證據證明係供被告用以施用
    本件安非他命所用之物，爰不為沒收之諭知，附此敘明。
據上論斷，應依刑事訴訟法第二百九十九條第一項前段、毒品危害防制條例第十條第
二項、第二十條第三項前段、刑法第十一條前段、第四十一條、罰金罰鍰提高標準條
第二條，判決如主文。
本案經檢察官林樹蘭到庭執行職務。
中      華      民      國八十九    年      九      月    二十一  日
                                      台灣台中地方法院刑事第六庭
                                          法  官  簡  賢  坤
右正本證明與原本無異。
如不服本判決，應於判決送達後十日內向本院提出上訴狀，上訴於臺灣高等法院臺中
分院( 須附繕本 )。
                                          書記官
中      華      民      國      八十九    年      九      月    二十一  日
附錄本案論罪科刑法條全文：
毒品危害防制條例第十條第二項：
施用第二級毒品者，處三年以下有期徒刑。


司法院資訊處製作；財團法人民間司法改革基金會備份。
